cs: Zahrnuje svrchní oblečení: Čepice; Oteplováky s laclem; Rukavice; Kapuce; Bunda; Vložka; Nákrčník; Kalhoty; Vesta; Ostatní
bg-BG: Включени връхни дрехи: Зимна шапка; Гащеризон; Ръкавици; Качулка; Яке; Подплата; Яка за врат; Панталон; Елек; Друго
lt-LT: Į komplektą įeinančios lauko drabužių dalys: Kepuraitė; Kombinezoninės kelnės; Pirštinės; Gobtuvas; Striukė; Pamušalas; Kaklaskarė; Kelnės; Liemenė; Kita
pt-BR: Sobreposição, peças já incluídas: Gorro; Jardineira; Luvas; Capuz; Jaqueta; Forro; Aquecedor de pescoço; Calças; Colete; Outros
sl-SI: Vključeni kosi vrhnjih oblačil: Kapa; Slinček; Rokavice; Kapuca; Jakna; Podloga; Grelnik za vrat; Hlače; Brezrokavnik; Drugo
hr-HR: Uključeni dijelovi vanjske odjeće: Zimska kapa; Hlače s naramenicama; Rukavice; Kapuljača; Jakna; Podstava; Grijač za vrat; Hlače; Prsluk; Ostalo
nl: Inbegrepen kledingstukken: Beanie; Salopette; Handschoenen; Capuchon; Jas; Voering; Nekwarmer; Broek; Bodywarmer; Overige
sv: Ingående ytterplagg: Mössa; Hängselbyxa; Handskar; Huva; Jacka; Foder; Halsvärmare; Byxor; Väst; Övrigt
ja: アウターウェアピース付き: ビーニー; ビブ; グローブ; フード; ジャケット; ライナー; ネックウォーマー; パンツ; ベスト; その他
en: Outerwear pieces included: Beanie; Bib; Gloves; Hood; Jacket; Liner; Neck warmer; Pants; Vest; Other
sk-SK: Vrchné oblečenie v cene: Čiapka; Nohavice s trakmi; Rukavice; Kapucňa; Bunda; Vložka; Nákrčník; Nohavice; Vesta; Iné
fr: Vêtements d'extérieur inclus: Bonnet; Salopette; Gants; Capuche; Veste; Doublure; Cache-cou; Pantalon; Gilet; Autre
zh-TW: 包含外套件數: 毛帽; 吊帶褲/圍兜; 手套; 連帽; 外套; 內襯; 脖圍; 褲子; 背心; 其他
it: Capi di abbigliamento esterno inclusi: Berretto; Salopette; Guanti; Cappuccio; Giacca; Fodera; Scaldacollo; Pantaloni; Gilet; Altro
th: เสื้อผ้าชั้นนอกที่รวมอยู่ในชุด: หมวกไหมพรม; เอี๊ยม; ถุงมือ; ฮู้ด; แจ็กเก็ต; ซับใน; ปลอกคอกันหนาว; กางเกง; เสื้อกั๊ก; อื่นๆ
hu: Kültéri ruházati darabok a csomagban: Beanie sapka; Kantáros nadrág; Kesztyűk; Kapucni; Dzseki; Bélés; Nyakmelegítő; Nadrág; Mellény; Egyéb
vi: Các món đồ mặc ngoài đi kèm: Mũ len; Yếm; Găng tay; Mũ trùm đầu; Áo khoác; Lớp lót; Khăn ấm cổ; Quần; Áo gi-lê; Khác
tr: Dahil olan dış giyim parçaları: Bere; Salopet; Eldivenler; Kapüşon; Ceket; Astar; Boyunluk; Pantolon; Yelek; Diğer
ru: Состав верхней одежды: Шапка-бини; Полукомбинезон; Перчатки; Капюшон; Куртка; Подстежка; Утеплитель для шеи; Брюки; Жилет; Другое
el: Περιλαμβάνονται πανωφόρια: Σκούφος; Σαλιάρα; Γάντια; Κουκούλα; Μπουφάν; Επένδυση; Θερμαντικό λαιμού; Παντελόνι; Γιλέκο; Άλλο
pl: Dołączono elementy odzieży zewnętrznej: Czapka; Ogrodniczki; Rękawiczki; Kaptur; Kurtka; Podpinka; Komin; Spodnie; Kamizelka; Inne
zh-CN: 包括外衣单品: 无檐便帽; 背带裤; 手套; 兜帽; 夹克; 衬里; 围脖; 裤子; 马甲; 其他
de: Inbegriffene Oberbekleidung: Mütze; Latzhose; Handschuhe; Kapuze; Jacke; Innenjacke; Halswärmer; Hose; Weste; Sonstige
da: Medfølgende dele til overtøj: Hue; Smækbukser; Handsker; Hætte; Jakke; For; Halsedisse; Bukser; Vest; Andet
ko: 아우터 구성품 포함: 비니; 빕; 장갑; 후드; 재킷; 라이너; 넥 워머; 바지; 베스트; 기타
fi: Mukana tulevat ulkovaatekerraston osat: Pipo; Henkselihousut; Hanskat; Huppu; Takki; Vuori; Kauluri; Housut; Liivi; Muu
nb: Inkluderte ytterplagg: Lue; Selebukse; Hansker; Hette; Jakke; Fôr; Halsvarmer; Bukse; Vest; Annet
pt-PT: Peças de vestuário exterior incluídas: Gorro; Jardineiras; Luvas; Capuz; Casaco; Forro; Gola térmica; Calças; Colete; Outro
ro-RO: Piese de îmbrăcăminte exterioară incluse: Căciulă; Pantaloni cu pieptar; Mănuși; Glugă; Jachetă; Căptușeală; Fular circular; Pantaloni; Vestă; Altele
es: Piezas de abrigo incluidas: Gorro; Peto; Guantes; Capucha; Chaqueta; Forro; Calentador de cuello; Pantalones; Chaleco; Otro